【裁判字號】    99,裁,1222
【裁判日期】    990527
【裁判案由】    新型專利舉發
【裁判全文】
最  高  行  政  法  院  裁  定
                                      99年度裁字第1222號
上  訴  人  丸東實業有限公司
代  表  人  甲○○
訴訟代理人  王盛勇
被 上訴 人  經濟部智慧財產局
代  表  人  王美花
參  加  人  世昕電子科技有限公司
代  表  人  丙○○
上列當事人間新型專利舉發事件，上訴人對於中華民國99年1月
14日智慧財產法院98年度行專訴字第98號判決，提起上訴，本院
裁定如下：
    主  文
上訴駁回。
上訴審訴訟費用由上訴人負擔。
    理  由
一、按智慧財產案件審理法未規定者，分別依民事、刑事或行政
    訴訟程序應適用之法律，又對於智慧財產法院之裁判，除法
    律別有規定外，得上訴或抗告於終審行政法院，智慧財產案
    件審理法第1條及第32條分別定有明文。而對於高等行政法
    院判決之上訴，非以其違背法令為理由，不得為之，行政訴
    訟法第242條定有明文。依同法第243條第1項規定，判決不
    適用法規或適用不當者，為違背法令；而判決有同條第2項
    所列各款情形之一者，為當然違背法令。是當事人以高等行
    政法院判決有不適用法規或適用法規不當為上訴最高行政法
    院之理由時，其上訴狀或理由書應有具體之指摘，並揭示該
    法規之條項或其內容。如以行政訴訟法第243條第2項所列各
    款情形為理由時，其上訴狀或理由書，應揭示合於該條項各
    款之事實，如未依此項方法表明者，即難認為已對高等行政
    法院判決之違背法令有具體之指摘，其上訴自難認為合法。
二、本件參加人前於民國93年9月30日以「汽車音響用外部影音
    控制器」向被上訴人申請新型專利，經被上訴人編為第0932
    15497號進行形式審查准予專利後，發給新型第M268235號專
    利證書（下稱系爭專利）。嗣上訴人以其有違專利法第93條
    、第94條第1項第1款及第4項規定（被上訴人認依實質舉發
    理由應係主張專利法第93條、第94條第4項之規定），對之
    提起舉發。案經被上訴人審查，以98年3月11日智專三(三)
    05053字第09820138580號專利舉發審定書為「舉發不成立」
    之處分，上訴人不服，遂循序提起本件行政訴訟。原審法院
    並依職權命參加人獨立參加本件訴訟。
三、本件上訴雖以原判決違背法令為由，惟核其上訴理由狀所載
    內容，係以原審法院既已認定原證6至8係原證3之補強證據
    ，自當應予審究，故上訴人聲請以實機展示原證8以利釐清
    爭點時，詎原審法院復以原證3之專利說明書業已例示說明
    其實施方法，而認原證8無提示之必要，此顯屬便宜行事之
    舉，實屬應予審酌而未審酌之違背法令；又原證4、5及系爭
    專利說明書圖3所示電晶體Q3、Q4之連接方式相同，三者相
    結合當足以認定系爭專利缺乏進步性，詎原審法院復認原證
    4、5未教示如何以該靜音電路達成防異音之功能，亦有判決
    不備理由與理由矛盾之違法等理由云云；無非就專利構成進
    步性之事實加以爭執，係就原審取捨證據、認定事實之職權
    行使，指摘其為不當，並就原審已論斷者，泛言未論斷，或
    就原審所為論斷，泛言其論斷違法，而未具體表明原判決合
    於不適用法規、適用法規不當或行政訴訟法第243條第2項所
    列各款之情形，難認為對原判決之如何違背法令已有具體之
    指摘，依首揭說明，其上訴為不合法，應予駁回。
四、依行政訴訟法第249條第1項前段、第104條、民事訴訟法第
    95條、第78條，裁定如主文。
中    華    民    國    99    年    5     月    27    日
                    最高行政法院第六庭
                        審判長法官  吳  明  鴻
                              法官  林  茂  權
                              法官  侯  東  昇
                              法官  劉  介  中
                              法官  黃  秋  鴻

以  上  正  本  證  明  與  原  本  無  異
中    華    民    國    99    年    5     月    28    日
                              書記官  吳  玫  瑩

司法院資訊處製作；財團法人民間司法改革基金會備份。
